【裁判字號】    90,聲再,252
【裁判日期】    901213
【裁判案由】    傷害致死聲請再審
【裁判全文】
臺灣高等法院臺中分院刑事裁定                      九十年度聲再字第二五二號
    再審聲請人
    即受判決人  甲○○
右列聲請人因傷害致死案件，對於本院九十年度上訴字第二八五號中華民國九十年四
月十二日確定判決（臺灣臺中地方法院八十九年度重訴字第一六九四號、臺灣臺中地
方法院檢察署八十九年度偵字第一○○九九號）聲請再審，本院裁定如左：
    主      文
再審之聲請駁回。
    理      由
一、聲請意旨略稱：民國（下同）八十九年五月二十四日國軍臺中醫院急診護理記錄
    所載，死者陳明翔生苛即患有心臟病及心律不整之疾病，並有服用藥物，另其於
    八十七年間曾與人鬥毆，至胸腔受有重傷，而據醫學執導，均將導致腦血管病變
    出血，而聲請人甲○○於本案審理時雖曾就此為質疑，惟鑑定人張生稱該病歷資
    料僅為家屬所填載，死者陳明翔應無此病症，否則其於入伍時即遭驗退。今經聲
    請人甲○○查訪，不意之間，發現死者陳明翔確有前開病症，詎其家屬隱瞞，顯
見死者陳明翔之死因並非單純，此將影響聲請人甲○○之行為與死者死亡結果之
    因果關係之認定，至影響原確定判決罪刑之認定。聲請人甲○○本欲向澄清醫院
    調取彼陳明翔病症資料，以資供作聲請再審之依據，惟此因涉死者陳明翔之資料
    保密，遂為澄清醫院所拒，為此懇請釣院調取死者陳明翔八十七年至八十九年間
    之就診記錄參酌，俾利聲請人甲○○以此事後所發現之新證據為再審之聲請，綜
    上所述，聲請人甲○○已發現新證據，足以影響原確定判決罪刑之認定，為此依
    刑事訴訟法第四百二十條第一項第六款規定聲請再審等情。
二、按刑事訴訟法第四百二十條第一項第六款所謂發見確實之新證據，係指該證據於
    事實審法院判決前已經存在，為法院及當事人所不及知，事後始經發見者而言，
    若該項證據於事實審法院審理時，業已存在，且為當事人所明知而不為主張者，
    即難謂為未發見之新證據。經查：原審判決以：被害人陳明翔於八十九年六月七
    日下午八時五十五分因腦部外傷造成顱內出血，不治死亡。被害人陳明翔顱內出
    血之原因，乃因頭部左側遭頓力撞擊之反作用力所造成之對向性右側顱內出血，
    且被害人陳明翔腦部血塊經取出後送驗，並無異常血管存在，非動脈瘤破裂之自
    發性出血所形成，與被害人自發性血管病變等因素無關。被害人陳明翔死亡之原
    因，為顱內出血導致昏迷，且腦室出血導致壓迫腦幹造成呼吸衰竭，故腦部外傷
    所造成之顱內出血，引發呼吸衰竭，為死亡之真正且直接原因。另關於被害人陳
    明翔患有心臟病及心率不整之疾病，業經證人張迪生於八十九年十月二十四日原
    審訊問中陳稱：此部份病歷資料（指心臟病、心律不整）是家屬填載，依其擔任
    軍醫經驗判斷，被害人如有心臟病或高血壓問題，通常於兵役體檢時即不能過關
    ，然被告為現役軍人，縱有此等疾病，其出血情形亦與本件被害人出血情形不同
    等語，認被告罪證明確予以論罪科刑，經核並無違誤之處。另本院調取被害人陳
    明翔於八十七年一月至八十九年六月間於澄清醫院中港分院就醫之病歷資料，經
    澄清醫院中港分院以九十年十二月七日澄第九○○號函覆本院謂：「患者陳明翔
    因胸部外傷，於八十七年七月二十一日至本院胸腔外科門診就醫，胸部Ｘ光並無
    異常發現，且無證據顯示胸腔受有重傷，當初主治醫師開具一般止痛藥，病人並
    未回院覆診，病人陸續於八十八年八月五日因右胸痛、咳嗽，八十九年一月三日
    與八十九年五月三十一日因肢體外傷至本院就醫院，依病歷記載並無嚴重心律不
    整的跡象」等語，是聲請人以澄清醫院中港分院被害人陳明翔就醫之病歷資料，
    將影響聲請人上開行為與被害人陳明翔死亡結果之因果關係之認定，至影響原確
    定判決罪刑之認定，即非有據。且上開澄清醫院中港分院被害人陳明翔就醫之病
    歷資料亦無足動搖原審判決之認定基礎。是聲請人右揭聲請顯無理由，應予駁回
    。
三、據上論斷，應依刑事訴訟法第四百三十四條第一項，裁定如主文。
中      華      民      國      九十    年      十二    月      十三    日
                                臺灣高等法院臺中分院刑事第三庭
                                      審判長法  官  陳  朱  貴
                                            法  官  劉  連  星
                                            法  官  胡  忠  文
右正本證明與原本無異。
如不服本裁定，應於裁定送達後五日內向本院提出抗告狀。
                                            書記官  許  美  惠
中      華      民      國      九十    年      十二    月      十四    日
                                      Ａ


司法院資訊處製作；財團法人民間司法改革基金會備份。
